# 又来求助了陈版主看过来呀划转资产问题

提问人：cherry_55 时间：2016-12-14 09:39:13
某政府部门A拟以其持有的政府基金资产出资成立B国有公司，该基金资产包括若干股权资产和若干债权资产，出资前一直委托另外一家国有信托公司C进行受托管理，A每年支付管理费给C，最近一期的信托合同中规定的信托期限至 20 5 年 12 月 31 日为止。 20 6 年 6月 4 日，A.B.C三方签订资产移交协议，主要内容为：自协议生效日起（ 6 月 4 日），A将信托资产的所有权收益权等全部权利和义务转交B享有承担；本次资产划转以 20 5 年 11 月 30 日为基准日，资产价值以会计师事务所出具的审核报告为准，且同时规定之前的信托合同 20 5 年 12 月 31 日到期后A.C双方将信托合同延期至划转协议生效日；对于 20 5 年 11.30 日至资产实际移交 B 之日的资产债务变动情况，在完全移交给 B 之后，由三方共同聘请中介机构对实际移交资产审核确认。自三方划转协议生效之日至 B.C 双方另行签订资产移交、管理协议期间， C 继续按照 A 的指令执行管理好移交资产， B.C 双方另行签订资产移交、管理协议后按照双方协议约定；本协议生效后至信托资产实际全部移交至 B 钱， C 管理信托资产所产生的信托管理费由 B 承担此外，签订三方移交协议的同时（ 20 6 年 6 月 4日），A.B双方签订划转协议，明确了划转资产的范围，划转基准日和权属转移日（本次资产划转以 20 5 年 11 月 30 日为基准日，资产价值以会计师事务所出具的审核报告为准；）本协议生效之日， B 即享有本协议项下划转资产的所有权并承担本协议项下划转资产附随的债务和或有负债。对于 20 5 年11.30日至资产实际移交B之日的资产债务情况，经双方合力甄别确认后，以实际移交数据为准。协议项下划转资产作为B的资本金，B接收上述资产后及时进行资产评估和产权登记。协议项下护照资产的实际价值以评估机构出具的评估结果并经评估双方最终确认数额为准截止 20 6 年底 上述股权资产 债权资产 B.C 尚未签订划转大协议问题 1 ：股权资产的入账时点是哪一个？是 B 公司开股东会确定和 C 签订大协议时间（若是和每个被接收的股权单位之间还要单独签订小协议的话，这也是一个时点）、 B.C 之间签订大协议时点、被接收的股权单位修改章程和股东名册的时点、工商变更办理完毕时点问题 2 ：上述股权资产、债权资产交接时是否还必须要做审计评估？ 问题 3 ： 20 6 年 6 月 4 日签订上述协议之后，受托资产的管理费由B承担，受托资产的收益（委托贷款利息收入和股权分红收入）和管理费是作为B公司当期的收入费用汇总计入B公司的报表还是可以当做A对B的资本金计入注册资本和资本公积科目。这个问题是不是和问题 1 有一定联系?B公司肯定是希望作为资本金汇总报表，可以不交所得税问题有点长，烦请陈版主百忙之中给解答一下

回答人：chenyiwei
1 、股权资产入帐时间为交割日。一般为被接收的股权单位修改章程和股东名册的时点，且不早于划转协议生效日。 2 、一般建议进行交割日审计，但评估因为仍在有效期内，可不另行评估。 3 、与问题 1 相关，标的资产在划转日之前确认的损益调整划入方个别报表层面的权益（资本公积等），划转日之后发生的，则计入当期损益。